sv: Den lägsta noten för basklarinett: Lågt B; Lågt C; Lågt D; Lågt Ess; Övrigt
ja: バスクラリネットの最低音: Low B; Low C; Low D; Low E♭; その他
vi: Nốt nhạc thấp nhất được viết trên kèn clarinet bass: Nốt Si trầm; Nốt Đô trầm; Nốt Rê trầm; Nốt Mi giáng trầm; Khác
lt-LT: Žemiausia užrašoma bosinio klarneto nata: Žema B; Žema C; Žema D; Žema E♭; Kita
de: Tiefster notierter Ton der Bassklarinette: Tiefes H; Tiefes C; Tiefes D; Tiefes Es; Sonstige
cs: Nejnižší psaná nota basklarinetu: Nízké H; Nízké C; Nízké D; Nízké E♭; Jiné
tr: Bas klarnetin en pes notası: Kalın Si; Kalın Do; Kalın Re; Kalın Mi♭; Diğer
nb: Bassklarinett laveste skrevne note: Lav B; Lav C; Lav D; Lav E♭; Annet
bg-BG: Най-ниската нота на бас кларинет: Ниско B; Ниско C; Ниско D; Ниско E♭; Друго
pt-PT: Nota mais grave escrita do clarinete baixo: Si grave; Dó grave; Ré grave; Mi bemol grave; Outro
da: Basklarinets laveste skrevne tone: Lavt B; Lavt C; Lavt D; Lavt E♭; Andet
ru: Самая низкая нота бас-кларнета: Нижняя Си; Нижняя До; Нижняя Ре; Нижняя Ми-бемоль; Другое
el: Χαμηλότερη γραπτή νότα που μπορεί να αποδώσει το κλαρινέτο μπάσο: Χαμηλό B; Χαμηλό C; Χαμηλό D; Χαμηλό E♭; Άλλο
pl: Najniższy zapisany dźwięk klarnetu basowego: Niskie B; Niskie C; Niskie D; Niskie E♭; Inna
sk-SK: Najnižšia nota pre basklarinet: Nízke H; Nízke C; Nízke D; Nízke Es; Iné
ko: 베이스 클라리넷 최저음: 로우 B; 로우 C; 로우 D; 로우 E♭; 기타
hu: Basszusklarinét legalacsonyabb írott hangja: Alsó H; Alsó C; Alsó D; Alsó Esz; Egyéb
en: Bass clarinet lowest written note: Low B; Low C; Low D; Low E♭; Other
fi: Bassoklarinetin matalin nuotti: Matala B; Matala C; Matala D; Matala E♭; Muu
sl-SI: Najnižja zapisana nota bas klarineta: Nizki B; Nizki C; Nizki D; Nizki E♭; Drugo
fr: Note écrite la plus grave de la clarinette basse: Si grave; Do grave; Ré grave; Mi♭ grave; Autre
th: โน้ตที่เขียนไว้ต่ำที่สุดของคลาริเน็ตเบส: Low B; Low C; Low D; Low E♭; อื่นๆ
es: Nota escrita más grave del clarinete bajo: Si grave; Do grave; Re grave; Mi bemol grave; Otro
zh-TW: 低音單簧管最低記譜音: 低音 B; 低音 C; 低音 D; 低音 E♭; 其他
it: clarinetto basso nota scritta più bassa: Si basso; Do basso; Re basso; Mi bemolle basso; Altro
ro-RO: Cea mai joasă notă scrisă pentru clarinetul bas: Si grav; Do grav; Re grav; Mi bemol grav; Altele
pt-BR: Nota mais grave escrita para clarinete baixo: Si grave; Dó grave; Ré grave; Mi bemol grave; Outros
nl: Basklarinet laagste geschreven noot: Lage B; Lage C; Lage D; Lage E♭; Overig
hr-HR: Najniža nota bas-klarineta: Niski B; Niski C; Niski D; Niski E♭; Ostalo
zh-CN: 低音单簧管最低记谱音: 低音 B; 低音 C; 低音 D; 低音 E♭; 其他